

CONTACTO

- **6**66 919 247
- ≥ leandrofanzini@gmail.com
- lelifanz.github.io/curriculumvitae
- Carrer Cami del Mig 21
 Sant Joan Despi Barcelona

APTITUDES

- Creatividad
- Innovación
- Dinámica
- Relación de confianza
- Trabajo en equipo

HERRAMIENTAS

Html

CSS

Java Script

Php

My Sql

Corel Draw

Adobe Fireworks

IDIOMAS

Español (Nativo) Ingles (Básico)

DATOS DE INTERÉS

- -Disponibilidad inmediata.
- -Flexibilidad horaria (incluidos fines de semana).
- -Movilidad geografica.

Leandro Ariel Fanzini

Perfil profesional



Full Stack Developer, en constante aprendizaje de nuevos lenguajes y tecnologías. Amplia experiencia en estrategia corporativa y desarrollos de negocios. Capacidad de adaptación, trabajo en equipo, dinámico, creativo, motivador. Creador de tácticas innovadoras de ventas.

Experiencia Laboral



10/2014 - 03/2023

CLICK 365 (Venta al por mayor y menor de artículos para la oficina)
Dueño. Me he desempeñado principalmente en la imagen y estrategia
corporativa del negocio. Estrategias de ventas, desarrollo del sitio web y redes sociales,
marketing y ventas online.

05/2016 - 03/2018

Pepito (Boutique de comidas)

Dueño. Me he desempeñado principalmente en la imagen y estrategia corporativa del negocio. Estrategias de ventas, desarrollo del sitio web y redes sociales, marketing y ventas.

Cocinero y atención teléfonica.

09/2013 - 07/2014

Vacation Weeks

Gerente de ventas, creación de la empresa, estrategia de negocio, contratación de vendedores, capacitación en ventas, captación de potenciales clientes, control, seguimiento y acompañamiento de ventas.

06/2011 - 06/2013

Royal Holiday

Ejecutivo especialista en ventas, capacitación de ventas, motivación de equipo, resolución de problemas, operaciones de cierre de ventas.

10/2004 - 12/2009

Casa Tauro (Distribuidora mayorista de artículos de librería)

Dueño. Como tal, me he desempeñado durante 5 años en todas las tareas existentes en una pequeña empresa como ser: administración (facturación, cuentas corrientes clientes-proveedores, costos, conciliaciones), inscripción en AFIP, rentas, liquidación de impuestos (IVA., ingresos brutos, ganancias), venta personalizada, compras, cobranzas a clientes, pago a proveedores, manejo de empleados, seguimiento de vendedores, proyección de ventas, estadísticas, entrega de mercadería.

03/2002 - 09/2004

Roberto Marino & Asoc. (Estudio Contable Impositivo)

Asistente Administrativo, conciliaciones bancarias, data entry, liquidación de IVA e ingresos brutos de clientes.

Formación Académica



2010 - 2011

Licenciatura en Análisis de Sistemas (Incompleto) Universidad de Buenos Aires

2002 - 2004

Licenciatura en Administración de Empresas (Incompleto)

Universidad de Lomas de Zamora

1995 - 2000

Bachiller, con orientación en organización y administración de empresas. Tte. Gral. Thomas Espora.